臺灣苗栗地方法院刑事判決
111年度交易字第231號
公  訴  人  臺灣苗栗地方檢察署檢察官
被      告  李明勳


上列被告因公共危險案件，經檢察官提起公訴（111年度偵字第5
604號），嗣經當事人雙方合意且被告認罪，由檢察官聲請改行
協商程序，本院判決如下：
    主  文
李明勳吐氣所含酒精濃度達每公升零點二五毫克以上而駕駛動力
交通工具，處有期徒刑肆月，如易科罰金，以新臺幣壹仟元折算
壹日。
    理  由
一、犯罪事實
　　李明勳於民國111年6月14日晚間7時許起至翌（15）日凌晨2
    時許止，在臺中市東區某友人住處，飲用金牌啤酒5罐，復
    於111年6月15日凌晨2時許起至凌晨3時30分許止，在苗栗縣
    苑裡鎮出水沙灘附近，飲用金牌啤酒1瓶後，仍基於酒後駕
    駛動力交通工具之犯意，於同日凌晨3時30分許，駕駛車牌
    號碼0000-00號自用小客車上路。嗣於同日凌晨4時10分許，
    行經苗栗縣○○鎮○道0號高速公路橋下縣道000號外側車道時
    ，不慎撞擊中央分隔帶分隔桿（無人受傷）。經警據報到場
    處理，並於同日凌晨4時42分許，測得其吐氣所含酒精濃度
    為每公升0.28毫克。
二、證據標目
　‧被告於本院準備程序中之自白
　•被告之警詢筆錄、偵訊筆錄
　•酒精測定紀錄表
　•呼氣酒精測試器檢定合格證書
　•舉發違反道路交通管理事件通知單
　‧道路交通事故現場圖
　‧道路交通事故照片　　
三、法令之適用　　
　㈠罪　　名　　吐氣所含酒精濃度達每公升0.25毫克以上而駕
                駛動力交通工具罪
　㈡處罰條文　　刑法第185條之3第1項第1款　
　㈢易刑處分　　刑法第41條第1項前段
　㈣起訴意旨雖認被告有起訴書所載之前科紀錄，主張本件犯行
    應論以累犯，惟除卷附刑案資料查註紀錄表外，檢察官並未
    提出足以證明被告構成累犯事實之證據資料而具體指出證明
    之方法，本院尚無從逕行認定本件犯行是否構成累犯（最高
    法院110年度台上字第5660號判決意旨參照）。
四、本件經當事人雙方於審判外達成協商之合意且被告已認罪，
    其合意內容為：被告願受科刑之範圍為有期徒刑4月，如易
    科罰金，以新臺幣1,000元折算1日。上開協商合意並無刑事
    訴訟法第455條之4第1項所列情形，由檢察官聲請改依協商
    程序而為判決，本院爰不經言詞辯論，於協商合意範圍內為
    判決。
據上論斷，依刑事訴訟法第455條之2第1項、第455條之4第2項、
第455條之8，判決如主文。
本判決除有刑事訴訟法第455條之4第1項第1款、第2款、第4款、
第6款、第7款所定情形之一，或違反同條第2項規定者外，不得
上訴。如有前述例外得上訴之情形，又不服本判決，得自判決送
達之日起20日內，向本院提出上訴書狀併附理由，上訴於第二審
法院。
本案經檢察官姜永浩提起公訴，檢察官蕭慶賢到庭執行職務。
中　　華　　民　　國　　111 　年　　8 　　月　　16　　日
　　　　　　　　　刑事第一庭　法　官　高御庭
以上正本證明與原本無異。　　　　　　　　
中　　華　　民　　國　　111 　年　　8 　　月　　16　　日
　　　　　　　　　　　　　　　書記官　林怡芳
附錄本案論罪科刑法條全文：
中華民國刑法第185條之3
駕駛動力交通工具而有下列情形之一者，處3年以下有期徒刑，
得併科30萬元以下罰金：
一、吐氣所含酒精濃度達每公升零點二五毫克或血液中酒精濃度
    達百分之零點零五以上。
二、有前款以外之其他情事足認服用酒類或其他相類之物，致不
    能安全駕駛。
三、服用毒品、麻醉藥品或其他相類之物，致不能安全駕駛。
因而致人於死者，處3年以上10年以下有期徒刑，得併科2百萬元
以下罰金；致重傷者，處1年以上7年以下有期徒刑，得併科1百
萬元以下罰金。
曾犯本條或陸海空軍刑法第54條之罪，經有罪判決確定或經緩起
訴處分確定，於十年內再犯第1項之罪因而致人於死者，處無期
徒刑或5年以上有期徒刑，得併科3百萬元以下罰金；致重傷者，
處3年以上10年以下有期徒刑，得併科2百萬元以下罰金。